【裁判字號】    99,交抗,1846
【裁判日期】    990920
【裁判案由】    違反道路交通管理處罰條例
【裁判全文】
臺灣高等法院交通事件裁定            99年度交抗字第1846號
抗  告  人
即受處分人  甲○○
上列抗告人因違反道路交通管理處罰條例案件，不服臺灣板橋地
方法院，中華民國99年8 月19日所為裁定（99年度交聲字第2154
號），提起抗告，本院裁定如下：
    主  文
抗告駁回。
    理  由
一、原裁定意旨略以：異議人即受處分人甲○○於民國99年3 月
    2 日晚間7 時許，駕駛車牌號碼9387－VK號自用小客車，行
    經桃園機場第一航廈航站北路前，因有駕駛執照業經註銷仍
    駕車之違規事實，經警當場掣單舉發，嗣經原處分機關臺北
    市交通事件裁決所調查結果，仍認受異議人違規明確，乃依
    道路交通管理處罰條例第21條第1 項第4 款、第4 項及違反
    道路交通管理事件統一裁罰基準表等規定，於99年5 月25日
    裁處異議人罰鍰新台幣（下同）9000元，並扣繳駕照。原審
    法院以異議人駕駛執照因逾期審驗業經註銷，且有於前揭時
    地駕車之違規事實，有證人即舉發警員雷政勳之證詞，及臺
    北市監理處書函附處分書、送達回執、公告、舉發通知單、
    查覆書函在卷為憑，認原處分經核無不合，異議人之異議為
    無理由，予以駁回等語。
二、抗告意旨略以：上揭車輛於事發當時原由抗告人即受處分人
    之女駕駛，然因抗告人之女業已入航廈接機，抗告人方留於
    車中照顧兩歲孫兒，車輛停於機場路邊經過十幾分鐘，警員
    才抵達，何來駕車行駛於公路之說？舉發警員雷政勳證言虛
    偽，請求詢問舉發警員雷政勳車內共乘幾人及幾人下車接機
    ？以究實情。抗告人雖有駕照註銷之情形，但無駕車之事實
    ，爰請求撤銷原裁定，更為適當裁定云云。
三、按汽車駕駛人，駕駛執照經註銷仍駕駛小型車或機器腳踏車
    者，處6000元以上12000 元以下罰鍰，並當場禁止其駕駛，
    駕駛執照應扣繳之，道路交通管理處罰條例第21條第1 項第
    4 款、第4 項分別定有明文。
四、經查：抗告人於駕照註銷之情形下，於上揭時地，仍違規駕
    駛上揭車輛，行經桃園機場第一航站北路之事實，有臺北市
    政府交通局汽車駕駛執照註銷處分書、內政部警政署航空警
    察局舉發違反道路交通管理事件通知單、臺北市交通事件裁
    決所違反道路交通管理事件北市裁罰字第裁22-U00000000號
    裁決書在卷可稽（見原審卷6 至7 頁、第16頁），並由證人
    雷政勳於原審訊問時結證稱：「在桃園機場第一航廈北路前
    ，我看到有一部自小客車9387-V K從我旁邊開過，停在紅線
    路段。當時我看到這台車停在這個路段後，我慢慢走過去，
    看到自稱是甲○○的男子，車停好之後，他從駕駛座下車，
    我問他車子是否他開的，他說是，我就問他有無駕照，他語
    言閃爍，一下說有，一下說沒有，最後沒有出示駕照，只有
    出示身分證。」、「我還有用無線電查證他的駕駛資格，經
    過通報，監理站資料顯示，駕照逾審逕註，就是駕駛人的駕
    照被監理站註銷中。」、「查到這些資料後，我依規定開單
    舉發。」、「我親眼目睹異議人開車、停車及下車。」等語
    觀之（見原審卷第26頁反面至27頁），足徵抗告人在駕照註
    銷之情形下，為證人雷政勳親眼目擊確有駕駛上揭車輛之違
    規行為無疑，自無錯認誤判之虞。且交通員警製單舉發違反
    道路交通管理處罰條例所列之違規事實，本質上為行政處分
    ，係公務員基於職務上權力，依法就特定之具體事件所為具
    公法上效果之單方行政行為，基於公務員為公法上行為具有
    公信力之原則，該行政行為當可被推定為真正，其據以依法
    處分之事實認定亦為正確無誤，此公信原則，乃立法者賦予
    行政機關制定違反道路交通事件統一裁罰標準及處理細則，
    使執勤警員得當機處分，以維護交通秩序、安全之行政目的
    。本件舉發警員雷政勳業於原審法院結證稱當日舉發違規車
    輛情節明確，係以證人身份，於法院時就親身經歷提供不可
    替代之證明方法，堪認行政機關已就抗告人應受處罰之違法
    行為負相當之證明，況舉發警員雷政勳係偶然因執行勤務而
    舉發本案，與抗告人並無宿怨，當無甘冒觸犯偽證罪責，蓄
    意構詞誣陷之理，況於本件卷存證據資料內並無任何積極證
    據足以證明證人上開證詞係屬虛偽，亦無足以令人顯信證人
    之證述為不可採之品性證據或前科證據存在，自不得僅以證
    人係本件開單告發之警員而全盤抹煞其在訴訟上所具有之原
    證人資格，因此其到庭具結後以言詞供述本件待證事實即抗
    告人有前開違規事實，已足擔保其真實性及憑信性。抗告人
    所指警員之舉發有誤，惟並未提出其他相關事證以供調查，
    亦未提出任何證據證明本件執勤警員確有捏造事實違法取締
    之情事，故警員本其維護交通秩序、安全職責所為之本件舉
    發，自應受到合法、正確之推定。
五、綜上所述，本件抗告人於前述時、地有「駕駛執照業經註銷
    仍駕駛小型車」違規之事實，應堪認定，抗告意旨所述，尚
    無足取。原審維持原處分機關依前揭規定之裁處結果，駁回
    抗告人之異議聲明，認事用法，尚無不合。抗告人執前詞提
    起抗告，為無理由，應予駁回。
據上論結，應依道路交通案件處理辦法第26條、道路交通管理處
罰條例第89條、刑事訴訟法第412 條，裁定如主文。
中    華    民    國    99    年    9     月    20    日
                  刑事第二庭  審判長法  官    洪光燦
                                    法  官    林恆吉
                                    法  官    楊照男
以上正本證明與原本無異。
不得再抗告。
                                    書記官    陳紀語
中    華    民    國    99    年    9     月    20    日

司法院資訊處製作；財團法人民間司法改革基金會備份。
